【裁判字號】    99,聲,149
【裁判日期】    990624
【裁判案由】    停止執行
【裁判全文】
臺灣臺中地方法院民事裁定               99年度聲字第149號
聲  請  人  甲○○
相  對  人  彰化商業銀行股份有限公司
法定代理人  乙○○
上列當事人間聲請停止執行事件，本院裁定如下：
    主  文
聲請人供擔保新臺幣壹佰肆拾捌萬壹仟柒佰元後，本院民國九十
九年度司執字第二四００四號返還借款強制執行事件之執行程序
其中就如附表所示建號三九、四十、四十一及四十二之建物執行
部分，於本院九十九年度訴字第一三五九號第三人異議之訴事件
訴訟終結（判決確定、撤回、和解）前，應暫予停止。
    理  由
一、按有回復原狀之聲請，或提起再審或異議之訴，或對於和解
    為繼續審判之請求，或提起宣告調解無效之訴、撤銷調解之
    訴，或對於許可強制執行之裁定提起抗告時，法院因必要情
    形或依聲請定相當並確實之擔保，得為停止強制執行之裁定
    。強制執行法第18條第2項定有明文。又按法院依強制執行
    法第18條第2項裁定准許停止強制執行所定之擔保金，係備
    供債權人因停止執行所受損害之賠償，其數額應依標的物停
    止執行後，債權人未能即時受償或利用該標的物所受之損害
    額，或其因另供擔保強制執行所受之損害額定之（最高法院
    87年度台抗字第529號民事裁定要旨參照）。
二、本件聲請人以其經向本院提起第三人異議之訴為理由，聲請
    裁定停止本院99年度司執字第24004號執行事件之強制執行
    程序如附表所示建號39、40、41、42建物部分，業經本院調
    取該執行卷宗及本院99年訴字第1359號第三人異議之訴事件
    卷宗審究後，認為聲請人之聲請為有理由，應予准許。至於
    聲請人應提供之擔保金方面，本院審核上開強制執行案卷結
    果，前揭強制執行事件之執行名義債權為新台幣（下同）65
    ,432,894元，執行標的為如附表所示債務人所有坐落台中縣
    太平市永成1052、1053地號土地及聲請人主張為其所有坐落
    上述地號上建號39、40、41、42之建物，權利範圍全部之不
    動產，又上開為強制執行標的物建物現值為1,481,700元，
    而本件相對人債權數額甚為龐大，其因本件第三人異議之訴
    之訴訟期間（參酌本案訴訟之標的價額未逾民事訴訟法第46
    6條所定額數，至2審終結之期間推定為3年4個月【參照各級
    法院辦案期限實施要點第2條規定民事通常程序第1審審判案
    件期限1年4個月，第2審審判案件期限2年】）停止執行所衍
    生之利息損失，明顯高於系爭不動產之價額，故本院認聲請
    人應供擔保之擔保金額應以系爭不動產之價額1,481,700元
    為適當，爰裁定如主文所示。
三、爰依強制執行法第18條第2項，裁定如主文。
中    華    民    國    99    年    6    月    24    日
                  民事第二庭    法  官   涂秀玲
上正本係照原本作成。
如對本裁定抗告，須於裁定送達後10日內向本院提出抗告狀，並
繳納抗告費新臺幣1,000元。
中    華    民    國    99    年    6    月    24    日
                                書記官   鐘麗芳

司法院資訊處製作；財團法人民間司法改革基金會備份。
